Minutes et répertoires du notaire Charles DUPUYS, 29 janvier 1683 - 25 juin 1726 (étude XXXIV)
Archives nationales
- Minutes de Charles DUPUYS, 2 janvier 1683 - août 1726; MC/ET/XXXIV/227 - MC/ET/XXXIV/438
  - Minutes. 1726, janvier - 1726, 22 mai, janvier 1726 - 22 mai 1726; MC/ET/XXXIV/437
    - Convention entre Geoffroy Alexandre de Jarante, marquis de Senas et d'Orgeval, et Jean-Baptiste Priou, maître de danse, rue des Arcis, concernant le paiement d'une créance., 19 février 1726; MC/ET/XXXIV/437
      convention; Arcis (rue des); Priou, Jean-Baptiste; Jarante, Geoffroy Alexandre de (marquis de Senas); enseignant; danseur
    - Bail concernant François Desportes, peintre ordinaire du roi, aux Galeries du Louvre., 7 mars 1726; MC/ET/XXXIV/437
      bail; Orties-du-Louvre (rue des); Desportes, François; peintre
    - Godet (Antoine) marchand éventailliste rue aux Ourses § Cautionnement, 20 mars 1726; MC/ET/XXXIV/437
      Godet, Antoine
    - Disambourg (Nicolas) maître serrurier rue Montmartre § Inventaire après décès de .., 20 mars 1726; MC/ET/XXXIV/437
      inventaire; Disambourg, Nicolas
    - Délaissement et transport de la veuve d'Albert Cau, peintre à Paris., 10 avril 1726; MC/ET/XXXIV/437
      cession; cession; Cau, Albert; peintre
    - Grognet (Nicolas) marchand tapissier à Paris § Consentement, 12 avril 1726; MC/ET/XXXIV/437
      Grognet, Nicolas
    - Michel (Dominique), maître menuisier, cour de Lamoignon § Bail, 18 avril 1726; MC/ET/XXXIV/437
    - Fournier (Jean François), orfèvre; Cour de Lamoignon § Bail à .., 18 avril 1726; MC/ET/XXXIV/437
      bail; Fournier, Jean François
    - Lebrun (Guillaume) maître menuisier à Chateaudun § transaction, 5 mai 1726; MC/ET/XXXIV/437
      accord; Lebrun, Guillaume
    - Petit (Laurent), maître peintre, rue Saint Denis § transport de droits successifs, 19 mai 1726; MC/ET/XXXIV/437
      transport de droits; Petit, Laurent
  - Minutes. 1726, 29 mai - 1726, août, 29 mai 1726 - août 1726; MC/ET/XXXIV/438
    1726, 29 mai à 1726, 25 juin, actes passés par-devant Claude-Charles Dupuys, substituant de Charles Dupuys, mais ne sont pas à son répertoire
    1726, 26 juin à 1726, août: actes passés par-devant Nicolas Dupuys.
- Répertoire(s) de Charles DUPUYS, 29 janvier 1683 - 21 mai 1726; MC/RE/XXXIV/2 - MC/RE/XXXIV/3
  - Répertoire. 1683, 29 janvier - 1712, 29 janvier 1683 - 1712; MC/RE/XXXIV/2
    Informations concernant le classement et la cotation:
    Le niveau inférieur de description, quand il existe, correspond aux mentions d'actes contenues dans le répertoire. Parmi celles-ci, certaines peuvent y être décrites, de manière plus ou moins détaillée. Pour consulter l'acte proprement dit, il convient de rechercher la cote au niveau des articles (registre ou liasse) des minutes du notaire (cote de type 'MC/ET').
    302 MI
  - Répertoire. 1713, 1er janvier - 1726, 21 mai, 1er janvier 1713 - 21 mai 1726; MC/RE/XXXIV/3